【裁判字號】    95,裁,339
【裁判日期】    950223
【裁判案由】    證券交易法
【裁判全文】
最  高  行  政  法  院  裁  定
                                     95年度裁字第00339號
上  訴  人  甲○○
被 上訴 人  行政院金融監督管理委員會
代  表  人  乙○○
上列當事人間因證券交易法事件，上訴人對於中華民國93年9月
21日臺北高等行政法院93年度簡字第345號判決，提起上訴，本
院裁定如下：
    主  文
上訴駁回。
上訴審訴訟費用由上訴人負擔。
    理  由
一、按對於適用簡易程序之裁判提起上訴或抗告，須經本院許可
    ，且該許可以訴訟事件所涉及之法律見解具有原則性者為限
    ，行政訴訟法第235條定有明文。
二、上訴意旨略謂：原判決認定證券交易法第22條之2及第25條
    有關內部持股轉讓之規範，所指「董事」既未明文限縮其範
    圍，而上訴人既係以法人股東代表人身分當選為董事，自有
    上開證券交易法條文之適用云云；惟兩造對條文適用於董事
    並無爭議，亦知該法未明文限縮其範圍，所爭議者，係該法
    可否擴大其範圍，除「董事」外，並擴及於法人股東之「代
    表人」，原判決將「代表人」視同「自然人董事」，難謂於
    法無違。又兩造對於77年8月26日（77）台財證（二）第089
    54號函釋是否適用有爭執，詎原判決未予查明，逕認定「核
    有誤解」，其影響判決之公正，自不待言。再者，經濟部91
    年7月9日經商字第09102126810號函釋雖指出法人股東之代
    表人直接登記姓名，但其身分仍屬法人股東之代表人，與自
    然人董事有異，況其尚應載明所代表法人之名稱；又公司法
    第27條第1項、第2項產生之兩種法人董事，僅指產生之選舉
    程序有異，但其法人股東之代表人所負之權利義務應無不同
    。又查被上訴人90年12月31日（90）台財證（三）第006818
    號、90年12月31日（90）台財證（三）第006819號、91年2
    月6日（91）台財證（三）第001067號及91年2月6日（91）
    台證（三）第001066號函，均係以「臺南區中小企業銀行股
    份有限公司董事中英投資（股）公司之代表人」為行文對象
    ，故可確定中英投資（股）公司確為臺南區中小企業銀行股
    份有限公司（下稱臺南企銀）之董事，上訴人僅為自然人代
    表；至於經濟部商業司變更登記表上之編號附註，僅係標明
    非自然人董事而已；況臺南企銀亦係將董事酬勞付予中英投
    資（股）公司，亦足證之。然被上訴人僅因經濟部規定登記
    方式之不同，即肆意曲為法人股東代表人當選董事與自然人
    董事無異，難謂於法有據；原判決未明查，亦逕行將上訴人
    視同自然人董事，認事用法，顯有違誤，請撤銷原判決，另
    作適法判決；或發回高等行政法院等語。
三、本件上訴人對於臺北高等行政法院93年度簡字第345號判決
    提起上訴，核其前開上訴意旨所指各節，無非係憑上訴人一
    己之法律見解，據而指摘原判決適用法律違誤；及就被上訴
    人原處分所為文字之記載，執以指摘其為違法不當，並無所
    涉及之法律見解，具有原則上之重要情事，上訴人提起上訴
    ，不合首揭規定，不應許可，其上訴難謂合法，應予駁回。
四、依行政訴訟法第249條第1項前段、第104條、民事訴訟法第
    95條、第78條，裁定如主文。
中    華    民    國    95    年    2     月    23    日
                  第二庭審判長法  官  廖  政  雄
                              法  官  林  清  祥
                              法  官  鍾  耀  光
                              法  官  姜  仁  脩
                              法  官  胡  國  棟
以  上  正  本  證  明  與  原  本  無  異
中    華    民    國    95    年    2     月    23    日
                              書記官  陳  盛  信


司法院資訊處製作；財團法人民間司法改革基金會備份。
